【裁判字號】    98,易,1981
【裁判日期】    981009
【裁判案由】    竊盜
【裁判全文】
臺灣臺中地方法院刑事判決              98年度易字第1981號
公  訴  人  臺灣臺中地方法院檢察署檢察官
被      告  己○○
上列被告因加重竊盜案件，經檢察官提起公訴（98年度偵字第
5049號），本院進行簡式審判程序，判決如下：
    主          文
己○○犯如附表所示之加重竊盜罪，均為累犯，各處有期徒刑玖
月。應執行有期徒刑參年肆月。
    犯罪事實及理由
一、己○○前因偽證案件，經法院判處有期徒刑7月確定，於民
    國96年6 月29日執行完畢。竟意圖為自己不法之所有，基於
    加重竊盜之各別犯意，先後於：
  (一)98年1 月3 日凌晨2 時許之夜間，見臺中市○○區○○路1
    段323 巷10弄26號辛○○住處窗戶未上鎖，且大門鑰匙懸掛
    在窗邊，即從窗戶伸手拿該鑰匙打開大門侵入辛○○住宅，
    徒手竊取現金新臺幣（以下未特別註明者均同）6,000 元、
    銀K 金戒指1 只，得手後逃逸。
  (二)98年1 月4 日凌晨4 時許之夜間，見臺中市南屯區○○○○
    路107 巷46號之丙○○住處窗戶未上鎖，即以攀爬踰越窗戶
    之方式侵入丙○○住宅，徒手竊取日幣10萬元、零錢約
    6,000元，得手後逃逸。
  (三)98年1 月7 日凌晨4 時30分前之夜間某時，以攀爬踰越社區
    圍牆之方式侵入臺中市南屯區○○○街225 巷1 弄1 號之地
    下室，徒手竊取乙○○所管理持有之社區監視器1 支（價值
    3,000 元），得手後逃逸。
  (四)98年1 月7 日凌晨6 時許之夜間，見臺中市南屯區○○○街
    215 號丁○○住處窗戶未上鎖，即以攀爬踰越窗戶之方式侵
    入丁○○住宅，徒手竊取現金800 元，得手後逃逸。
  (五)98年1 月7 日凌晨6 時許之夜間，見臺中市南屯區○○○○
    路40之1 號庚○○住處窗戶未上鎖，即以攀爬踰越窗戶之方
    式侵入庚○○住宅，徒手竊取筆記型電腦1 台（價值
    34,800元），得手後逃逸。
  (六)98年1 月7 日凌晨6 時許之夜間，見臺中市南屯區○○○○
    路39之1 號戊○○住處窗戶未上鎖，即以攀爬踰越窗戶之方
    式侵入戊○○住宅，徒手竊取手錶1 只（價值65,000元）、
    側背包1 個（價值4,000 元），得手後逃逸。
  (七)98年1 月11日凌晨5 時許之夜間，先攀爬踰越社區圍牆進入
    社區，見臺中市南屯區○○○街225 巷1 弄3 號甲○○住處
    窗戶未上鎖，再以攀爬踰越窗戶之方式侵入甲○○住宅，徒
    手竊取現金23,000元、18K 紅寶石戒指1 只（價值25,000元）
    、黃金戒指1 只（價值3,000 元）及男士手錶1 只（價值
    500 元），得手後逃逸。
二、上開犯罪事實，業據被告己○○於本院審理時坦承不諱，核
    與被害人辛○○、丙○○、乙○○、丁○○、庚○○、戊○○及甲○○於警詢時所述住家遭竊等情節均相符合，並有現
    場位置圖、監視錄影翻拍照片、現場照片附卷可稽，足見被
    告自白與事實相符。本件事證明確，被告前述7 次加重竊盜
    犯行均堪認定。
三、論罪科刑
  (一)查被告上開編號(一)行竊日期98年1 月3 日，日出時刻為上午
    6 時41分；上開編號(二)行竊日期98年1 月4 日，日出時刻為
    上午6 時41分；上開編號(三)至(六)行竊日期98年1 月7 日，日
    出時刻為上午6 時42分；上開編號(七)行竊日期98年1 月11日
    ，日出時刻為上午6 時42分，有氣象局日出日沒時刻表在卷
    可憑（見本院卷第27頁），是本件被告7 次竊盜犯行，均係
    於夜間為之，堪以認定。另按刑法第321 條第1 項第2 款之
    「門扇」專指門戶而言，而所謂「其他安全設備」，指門扇
    牆垣以外，依通常觀念足認防盜之一切設備而言，如門鎖、
    窗戶等，最高法院著有45年台上字第1443號、55年台上字第
    547 號判例可資參照。準此，非屬分隔住宅或建築物內外之
    間之出入口大門，而依通常觀念足認防盜之一切設備，諸如
    電網、鐵窗等，暨已經進入大門室內之住宅或建築物內部諸
    門，不論房間門、廚房門、通往陽台之落地鋁製玻璃門，因
    非分隔住宅或建築物內外之出入口大門，但依社會通常觀念
    仍足認為屬防閑之設備，自均係屬刑法竊盜罪所謂之「其他
    安全設備」。次按刑法第321 條第1 項第2 款所謂毀越門扇
    ，其「越」指踰越而言，如係從門走入或開鎖啟門入室，均
    不得謂為踰越門扇（最高法院77年度台上字第1130號判決意
    旨參照）。再按大樓式或公寓式住宅之地下室，係附屬於該
    大樓或公寓，為該種住宅居住人生活起居場所之一部分，與
    住宅之關係密不可分，如於夜間侵入該種住宅地下室竊盜，
    自應依刑法第321 條第1 項第1 款論罪（最高法院82年度台
    上字第5704號判決意旨參照）。故核被告所為，各係犯如附
    表所示之加重竊盜罪。起訴書認被告上開編號(四)至(六)犯行，
    係犯刑法第321 條第1 項第2 款之加重竊盜罪，尚有未合，
    然業經公訴人具狀更正（見本院卷第26頁），併予敘明。
  (二)被告先後7 次加重竊盜犯行，犯意各別，行為互殊，被害人
    亦不相同，應予分論併罰。
  (三)被告前因偽證案件，經法院判處有期徒刑7 月確定，於96年
    6 月29日執行完畢，有卷附臺灣高等法院被告前案紀錄表可
    參。其於有期徒刑執行完畢後5 年內故意再犯本件有期徒刑
    以上之數罪，均為累犯，應依法各加重其刑。
  (四)爰審酌被告前有麻藥、竊盜、毒品等多次犯罪紀錄，有上述
    前案紀錄表可佐，素行不佳，其年輕身體健全，不思努力工
    作賺取生活所需，竟一再藉行竊方式牟利，所竊得之現金均
    已花用完畢，財物亦已變現或丟棄而未能發還被害人，其犯
    罪所生損害非輕，惟事後坦承犯行，犯後態度尚屬良好等一
    切情狀，分別量處如主文所示之刑，並定其應執行之刑。
據上論斷，應依刑事訴訟法第273條之1第1項、第299條第1項前
段，刑法第321條第1項第1款、第2款、第47條第1項、第51條第5
款，判決如主文。
中    華    民    國    98    年    10    月     9    日
                  刑事第十一庭  法  官  羅智文
上正本證明與原本無異。
如不服本判決，應於送達後10日內向本院提出上訴狀（須附繕本
），上訴於臺灣高等法院臺中分院。
                                書記官  鄭淑英
中    華    民    國    98    年    10    月     9    日
附表
┌──┬────┬──────┬──────┬─────┐
│編號│犯罪事實│所 犯 罪 名 │所 犯 法 條 │量處之刑  │
├──┼────┼──────┼──────┼─────┤
│1   │犯罪事實│夜間侵入住宅│刑法第321條 │有期徒刑玖│
│    │一之(一)  │竊盜        │第1項第1款  │月        │
│    │        │            │            │          │
├──┼────┼──────┼──────┼─────┤
│2   │犯罪事實│踰越安全設備│刑法第321條 │有期徒刑玖│
│    │一之(二)  │、夜間侵入住│第1項第1款、│月        │
│    │        │宅竊盜      │第2款       │          │
├──┼────┼──────┼──────┼─────┤
│3   │犯罪事實│踰越牆垣及安│刑法第321條 │有期徒刑玖│
│    │一之(三)  │全設備、夜間│第1項第1款、│月        │
│    │        │侵入住宅竊盜│第2款       │          │
├──┼────┼──────┼──────┼─────┤
│4   │犯罪事實│踰越安全設備│刑法第321條 │有期徒刑玖│
│    │一之(四)  │、夜間侵入住│第1項第1款、│月        │
│    │        │宅竊盜      │第2款       │          │
├──┼────┼──────┼──────┼─────┤
│5   │犯罪事實│踰越安全設備│刑法第321條 │有期徒刑玖│
│    │一之(五)  │、夜間侵入住│第1項第1款、│月        │
│    │        │宅竊盜      │第2款       │          │
├──┼────┼──────┼──────┼─────┤
│6   │犯罪事實│踰越安全設備│刑法第321條 │有期徒刑玖│
│    │一之(六)  │、夜間侵入住│第1項第1款、│月        │
│    │        │宅竊盜      │第2款       │          │
├──┼────┼──────┼──────┼─────┤
│7   │犯罪事實│踰越牆垣及安│刑法第321條 │有期徒刑玖│
│    │一之(七)  │全設備、夜間│第1項第1款、│月        │
│    │        │侵入住宅竊盜│第2款       │          │
└──┴────┴──────┴──────┴─────┘
附錄本案論罪科刑法條全文
刑法第321條
犯竊盜罪而有左列情形之一者，處6月以上5 年以下有期徒刑：
一、於夜間侵入住宅或有人居住之建築物、船艦，或隱匿其內而
    犯之者。
二、毀越門扇、牆垣或其他安全設備而犯之者。
三、攜帶兇器而犯之者。
四、結夥三人以上而犯之者。
五、乘火災、水災或其他災害之際而犯之者。
六、在車站、埠頭而犯之者。
前項之未遂犯罰之。


司法院資訊處製作；財團法人民間司法改革基金會備份。
